---
title: "Comparaison des apports intermédiaires pour le Lac Témiscamingue"
output: rmarkdown::html_vignette
vignette: >
  %\VignetteIndexEntry{Comparaison_Temiscamingue}
  %\VignetteEngine{knitr::rmarkdown}
  %\VignetteEncoding{UTF-8}
---
L'exemple suivant montre la comparaison de la somme des apports latéraux de l'étude de l'Outaouais Supérieur complétée en 2019 et les simulations de PRSIM. La comparaison se fait spécifiquement à l'entrée du bassin du Lac Témiscamingue.

```{r ,message=FALSE,fig.width=12, fig.height=8}
library(prsim.tools)
path<-'/home/tito/Documents/github/prsim/outaouais_sup_lynda/Frequentielles/Apports_Lateraux_Methode_Extreme_prt/Q10000'
sum_temiscamingue<-Comparaison_Temiscamingue(path)
```

Le data frame sum_temiscamingue contient les hydrogrammes des 20 scénarios utilisés dans l'étude de l'Outaouais Supérieur. La date de début de ces hydrogrammes est le XX.

En deuxième partie, les apports produits par PRSIM (171 570 séries) sont également sommés jusqu'à Témiscamingue afin de pouvoir comparer les deux sources de débits extrêmes.

```{r ,message=FALSE,fig.width=12, fig.height=8}
mainDir<-'/media/tito/TIIGE/PRSIM/0.9995/bv_csv_hecressim'
#ecriture_prsim_vers_csv(mainDir)


```

Les commandes précédentes permettent de créer les fichiers csv des sommes jusqu'à Témiscamingue. Pour ce faire, les bassins suivants ont été sommés: 

1. Dozois
2. Lac Victoria et lac Granet
3. Rapide 7
4. Rapide 2
5. Riviere Kinojevis
6. Lac des Quinze
7. Mistinikon
8. Lady Evelyn
9. Lower Notch et Indian Chute
10. Rabbit Lake
11. Kipawa
12. Lac Temiscamingue a Angliers
13. Riviere Blanche 

```{r ,message=FALSE,fig.width=12, fig.height=8}
mainDir<-'/media/tito/TIIGE/PRSIM/0.9995/'
res<-calcul_prsim_vers_statistiques_sommaires_temiscamingue(mainDir)


```
