---
title: "Comparaison des apports intermédiaires pour le Lac Témiscamingue"
output: rmarkdown::html_vignette
vignette: >
  %\VignetteIndexEntry{Comparaison_Temiscamingue}
  %\VignetteEngine{knitr::rmarkdown}
  %\VignetteEncoding{UTF-8}
---
L'exemple suivant montre la comparaison de la somme des apports latéraux de l'étude de l'Outaouais Supérieur complétée en 2019 et les simulations de PRSIM. La comparaison se fait spécifiquement à l'entrée du bassin du Lac Témiscamingue.

```{r ,message=FALSE,fig.width=12, fig.height=8}
library(prsim.tools)
path<-'/home/tito/Documents/github/prsim/outaouais_sup_lynda/Frequentielles/Apports_Lateraux_Methode_Extreme_prt/Q10000'
sum_temiscamingue<-Comparaison_Temiscamingue(path)
```

Le data frame sum_temiscamingue contient les hydrogrammes des 20 scénarios utilisés dans l'étude de l'Outaouais Supérieur. La date de début de ces hydrogrammes est le XX.

En deuxième partie, les apports produits par PRSIM sont également sommés jusqu'à Témiscamingue afin de pouvoir comparer les deux sources de débits extrêmes.

```{r ,message=FALSE,fig.width=12, fig.height=8}
path<-'/home/tito/Documents/github/prsim/outaouais_sup_lynda/Frequentielles/Apports_Lateraux_Methode_Extreme_prt/Q10000'
sum_temiscamingue<-Comparaison_Temiscamingue(path)
```
